# Felipe Germán Haupt Ossa

+569 9745 8888 | fghaupt@miuandes.cl

Ingeniero comercial, titulado de la Universidad de Los Andes, con 8 años de experiencia en áreas comerciales y marketing. Se destaca su orientación al logro, perseverancia, autonomía para la toma de decisiones y trabajo en equipo. Entre otras competencias destacan su alta capacidad analítica, buen manejo del trabajo bajo presión, orden y simpatía. Inglés avanzado.

#### EXPERIENCIA LABORAL

Septiembre 2018 a Julio 2019 Brand Manager – HBC BRIONES COMERCIAL CHILE

Responsable de la estrategia comercial para las marcas; Omega, IWC y Panerai. Le reporte al Gerente General y Gerente Comercial;

- Relación estrecha con Regional Sales Manager del Grupo Swatch y Richemont.
- Gestión y planificación del presupuesto anual para las marcas; además, del desarrollo e implementación del plan de Marketing.
- Relación comercial con Importadora JPT en Zona Franca de Iquique, Joyería Casa Barros y Gallery en Santiago.
- Curso de Liderazgo y Técnicas de Venta, aprobados por OMEGA.

### Marzo 2016 a Marzo 2018 Retail Sales Manager – LACOSTE CHILE

Responsable de los objetivos comerciales del canal Retail y Outlet. Le reporte al Retail Manager de Chile y Perú;

- Administración y gestión del presupuesto anual (P&L) para Retail.
- Comprador de las categorías indumentaria, calzado y accesorios.
- Gestión y supervisión de los KPI's de rendimiento, de acuerdo a los objetivos y estrategia de crecimiento del negocio.

# Marzo 2014 a Febrero 2016 **Head Coach Manager** - SAVILLE ROW CHILE

Responsable de la gestión comercial y operación de tiendas propias. Le reporte al Gerente Comercial;

- Responsable de los indicadores de los KPI's de gestión, rendimiento, ventas e inventario en el punto de venta.
- Desarrollo de metodologías ágiles en los equipos de venta, para promover la optimización de trabajo y resolución de problemas.
- Capacitación y entrenamiento de los nuevos jefes de tienda y vendedores, en conjunto con el Gerente Comercial.

## Octubre 2012 a Enero 2014 Asset Management – BANMERCHANT CAPITAL CHILE

Asesor de inversiones para altos patrimonios e institucionales. Le reporte al Gerente Comercial del Capital;

- Miembro del comité semanal de inversión y visión de mercados.
- Desarrollo del informe "Visión de Mercados e Inversiones Banmerchant Capital".
- Transacción de activos y productos financieros en el mercado nacional e internacional, relación estrecha con instituciones financieras.

### Agosto 2010 a Septiembre 2012 **Product Manager** – REVLON CHILE

- Control y supervisión de los puntos de venta; cadenas de farmacias, tiendas por departamento y cadena de supermercados.
- Creación y desarrollo de nuevos productos, para Kadus o marca propias de vuestros distribuidores.
- Comprador de materias primas, materiales para la fabricación y producción de los productos.
- Trabaje en conjunto con el ingeniero de SAP, en el desarrollo de informes de rendimientos sobre la producción y ordenes de compra.
- Desarrollo e implementación de SAP para la bodega de productos terminados y procesos de distribución.

### FORMACIÓN ACADEMICA

2004 al 2010	Ingeniería Comercial.	Mención en Marketing -	Universidad de Los Andes,	Chile.

2000 al 2003 **Enseñanza Media** - Colegio San Francisco de Asís, Chile.

1998 **Programa de Intercambio** - Oaklawn Academy, Estados Unidos.

1989 al 1999 Enseñanza Básica - Colegio Cumbres, Chile.

#### ACTIVIDADES Y HABILIDADES

Actividades de interés: Fútbol, Padel, deportes al aire libre, cocina y música.

Idioma: Inglés avanzado, hablado y escrito.

Software: Nivel Avanzado; Excel, Bloomberg, SAP, RetailPro, Bsale, Sial y Microsoft Dynamics.

#### ANTECEDENTES PERSONALES

Estado Civil: Soltero.

Fecha de Nacimiento: 24 de Agosto de 1984.

Nacionalidad: Chilena.